---
title: "Taller 4 - Curso R"
author: "Andrés Diaz - Yilmer Palacios"
date: "2024-05-18"
output: word_document
---

```{r setup, include=FALSE}
knitr::opts_chunk$set(echo = TRUE)
```

#### Cargamos librerías
```{r include=FALSE}

#rm(list = ls())

librerias <- (c("rvest", "purrr","writexl","readxl","sf", "haven", "dplyr", "plotly", "ggplot2", "shiny"))

if(length(setdiff(librerias, rownames(installed.packages()))) > 0){
  install.packages(setdiff(librerias, rownames(installed.packages())))}
invisible(sapply(librerias, require, character.only = TRUE,quietly = TRUE))


```


# Taller 4

## Punto 1

### 1.1 Descarguen de la página del DANE el shapefile de municipios de Colombia. Cargue este shapefile a R utilizando la librería SF y elimine San Andrés y Providencia

```{r}
# Configuramos directorio
dir <- getwd()
setwd(dir)

# Cargamos Shapefile

sf_data <- st_read(dsn= "ShapeF")
sf_data <- subset(sf_data, DPTO_CCDGO != 88)

#ggplot() + geom_sf(data = sf_data)

```
### 1.2 De la pagina del CEDE descargue el Panel de Características generales de los Municipios. Mantengan las variables que contienen la palabra “pob” y las variables del PIB.

```{r}

# Cargamos el panel de caracteristicas generales
data <- read_dta("PANEL_CARACTERISTICAS_GENERALES(2022).dta") 

# Mantemos solo las variables que contienen las palabras "pob", "pib" y el año.
data2 <- data %>% select(starts_with("ano") | starts_with("codmpio") | contains("pob") | contains("pib"))

# En los datos del panel CEDE, los municipios pueden tener 4 o 5 cifras,
# vamos a dejar los municipios de 4 cifras con un cero a la izquierda dejandolos con 5 cifras
# para poder hacer el merge correctamente con el SF.
data2$codmpio <- ifelse(data2$codmpio < 10000, paste0("0", data2$codmpio), as.character(data2$codmpio))

# Cambianos el nombre de codmpio por MPIO_CDPMP para futuro merge
data2 <- data2 %>% rename(MPIO_CDPMP = codmpio)


```

### 1.3 Asignen como un nuevo dataframe de corte transversal los años 2007, 2008 y 2009 del Panel Municipal del CEDE.

```{r}

# Creamos un nuevo df solo con los años requeridos
ndata2007 <- filter(data2, ano == "2007")
ndata2008 <- filter(data2, ano == "2008")
ndata2009 <- filter(data2, ano == "2009")

```
### 1.4 Realicen un merge del shapefile de los municipios con cada uno de los nuevos dataframes y guárdenlos como objetos separados..

```{r}

SF2007 <- left_join(sf_data, ndata2007, by = "MPIO_CDPMP")
SF2008 <- left_join(sf_data, ndata2008, by = "MPIO_CDPMP")
SF2009 <- left_join(sf_data, ndata2009, by = "MPIO_CDPMP")

```

### 1.5 Realicen una visualización de un mapa a nivel municipal con la simbología de la población rural por municipio. Hagan este mapa interactivo usando la librería ggplotly.

```{r}

#ggplot(SF2007) + geom_sf(aes(fill = pobl_rur)
#ggplot() + geom_sf(data = SF2007) + theme_void()
#ggplot() + geom_sf(data = SF2007, aes(fill = pobl_rur)) + theme_void() 

Mapa2007 <- ggplotly( ggplot(SF2007) + geom_sf(aes(fill = pobl_rur) ) )
#Mapa2007

```

### 1.6 Creen un Shiny que interactivamente pueda elegir cualquiera de las variables del punto 1.2) para visualizarlas en un mapa a nivel municipal interactivo. Esto debe verse de la siguiente forma.

```{r}

variables <- colnames(ndata2007)

library(shiny)

ui <- fluidPage(
  selectInput("Ano", label = "Año", choices = c("SF2007","SF2008","SF2009")),
  selectInput("Variable", label = "Variable a Visualizar", choices = variables),
  plotOutput("plot")
)

server <- function(input, output) {
  
  output$plot <- renderPlot({
    ggplotly( ggplot(SF2007) + geom_sf(aes(fill = input$Variable) ) )
  }, res = 96)

}

shinyApp(ui, server)

```



```{r}

library(shiny)

ui <- fluidPage(
  selectInput("dataset", label = "Dataset", choices = ls("package:datasets")),
  verbatimTextOutput("summary"),
  tableOutput("table")
)

server <- function(input, output, session) {
  output$summary <- renderPrint({
    dataset <- get(input$dataset, "package:datasets")
    summary(dataset)
  })
  
  output$table <- renderTable({
    dataset <- get(input$dataset, "package:datasets")
    dataset
  })
}


shinyApp(ui, server)


```



